【裁判字號】    99,上易,233
【裁判日期】    990309
【裁判案由】    竊盜等
【裁判全文】
臺灣高等法院臺中分院刑事判決         99年度上易字第233號
上  訴  人
即  被  告  甲○○
上列上訴人因竊盜等案件，不服臺灣臺中地方法院98年度易字第
4105號中華民國98年12月31日第一審判決（起訴案號：臺灣臺中
地方法院檢察署98年度偵字第 24476號），提起上訴，本院判決
如下：
    主  文
原判決撤銷。
甲○○攜帶兇器，踰越牆垣竊盜未遂，累犯，處有期徒刑陸月，
如易科罰金，以新臺幣壹仟元折算壹日。
扣案之美工刀、破壞剪各壹把、黑色手套壹雙，均沒收。
    事  實
一、甲○○前曾因竊盜案件，經本院於民國96年 9月17日以96年
    度上易字第1071號判決判處應執行有期徒刑1年7月確定，甫
    於97年 8月29日執行完畢。詎其仍不知悔改，復基於意圖為
    自己不法所有之犯意，於98年10月3日凌晨4時許，攜帶其所
    有客觀上足以對人之生命、身體構成危害，可供兇器使用之
    美工刀、破壞剪各1把及黑色手套1雙，翻越圍牆進入乙○所
    有位在臺中市○○區○○路 154巷26號住處之庭院，並以現
    場取得之拖把將監視鏡頭移開監視範圍，再以破壞剪、美工
    刀及手套等工具，拆卸乙○所有停在上開庭院內之車牌號碼
    7532－WG號自用小客車引擎底盤之護盤，欲將該車之電瓶線
    拆除，以令該車警報器失其作用，以便於竊取該車，幸經不
    詳民眾目睹甲○○之竊盜犯行因而報警，經警方趕至現場處
    理時，甲○○急忙逃離現場，因而未能竊得該車，俟甲○○
    逃至臺中市○○區○○路152巷5弄 9號前為警方所逮捕，並
    扣得其所有供竊盜使用之美工刀、破壞剪各1把及黑色手套1
    雙等物。
二、案經乙○訴由臺中市警察局第五分局報請臺灣臺中地方法院
    檢察署檢察官偵查起訴。
    理  由
一、上揭犯罪事實，業經被告甲○○迭於警詢、偵查初訊、原審
    準備程序、原審及本院審理中坦承不諱，核與證人即告訴人
    乙○分別於警詢及偵查中所指訴與證述之情節相符，並有扣
    案之被告所有供竊盜使用之美工刀、破壞剪各 1把、黑色手
    套1雙可資佐證，復有現場照片23張及現場圖2張在卷可按，
    足見被告之自白與事實相符，本件事證明確，被告竊盜犯行
    ，洵堪認定。
二、按刑法第321 條第1 項第3 款之攜帶兇器竊盜罪，係以行為
    人攜帶兇器竊盜為其加重條件，此所謂兇器，其種類並無限
    制，凡客觀上足對人之生命、身體、安全構成威脅，具有危
    險性之兇器均屬之，且祇須行竊時攜帶此種具有危險性之兇
    器為已足，並不以攜帶之初有行兇之意圖為必要（最高法院
    79年臺上字第5253號著有判例可參）。次按刑法第321 條第
    1 項第2 款所謂之「牆垣」，係指附連於土地上，而以土磚
    石作成者而言（最高法院40年臺上字第210 號判例意旨參照
    ）；同款所謂「其他安全設備」，係指具有隔絕防閑作用，
    並固定於土地上之建築物或工作物之安全設備而言（最高法
    院85年度臺非字第313 號判決意旨參照）。查本案被告行竊
    時，所持用美工刀、破壞剪皆為鋒利之金屬製品，客觀上足
    以供殺傷人之生命、身體使用，係屬具有危險性之兇器無訛
    ；又被告翻越告訴人乙○住處之以水泥磚頭所圍築之高牆，
    所為應屬踰越牆垣甚明。是核被告甲○○上開所為，係犯刑
    法第321條第2項、第 1項第2款、第3款之攜帶兇器，踰越牆
    垣竊盜未遂罪。被告已著手竊取該車，尚未得逞，即遭警方
    查獲，因已著手實行竊取行為，而尚未將財物移入自己實力
    支配之下，係屬未遂。被告前曾因竊盜案件，經本院於96年
    9月17日以96年度上易字第1071號判決判處應執行有期徒刑1
    年7月確定，甫於97年8月29日執行完畢，有臺灣高等法院被
    告前案紀錄表1紙在卷可按，其於受有期徒刑執行完畢後，5
    年內故意再犯本件有期徒刑以上之罪，為累犯，應依刑法第
    47條第 1項之規定加重其刑。又被告本件已著手於犯罪行為
    之實行而不遂，為未遂犯，應依刑法第25條第 2項之規定，
    按既遂犯之刑度減輕之，並依法先加後減之。
三、至於公訴意旨另以：被告前揭犯行，尚涉有刑法第306 條第
    1 項之無故侵入他人附連圍繞土地罪嫌（檢察官起訴書誤載
    為無故侵入住宅罪嫌）云云。惟被告踰越牆垣無故侵入他人
    附連圍繞土地行竊，其踰越牆垣侵入附連圍繞之土地行為，
    已結合於踰越牆垣竊盜罪質中，無更行構成侵入他人附連圍
    繞之土地罪。公訴人認被告尚涉犯侵入他人附連圍繞土地罪
    ，容有誤會，惟此部分犯行與前揭判決有罪部分，具有實質
    上一罪之關係，爰不另為無罪之諭知，併此敘明。
四、原審以被告本案罪證明確，予以論罪科刑，原無不合。惟查
    被告本件為警查獲時，經警查獲扣案有被告所有之美工刀、
    破壞剪各1把、黑色手套1雙，業經原審判決於事實欄載述甚
    詳；復經原審於判決理由欄論述併予宣告沒收之意旨甚明。
    然原審竟未於原審判決主文欄予以諭知沒收，自有未合。被
    告上訴意旨猶執前詞認原審未予從輕量刑，雖無理由；然原
    判決既有上揭未當之處，自應由本院將原判決撤銷改判。爰
    審酌被告有上述竊盜前科，素行不良，年輕力壯，不憑自己
    勞力，賺取生活所需，竟踰越圍牆侵入被害人住處之庭院而
    著手竊取前揭車輛，幸經民眾報警處理，及時阻止而未得逞
    ，其行為危害社會治安及民眾之財產安全非淺，事後與告訴
    人達成調解，賠償其所受之損失，有原審法院調解筆錄在卷
    可依，及其事後坦承犯行，態度尚佳等一切情狀，量處如主
    文第二項所示之刑，併諭知易科罰金之折算標準。扣案之美
    工刀、破壞剪各1把、黑色手套1雙，為被告所有，且係供其
    犯本件竊盜所用之物，業據被告供承在卷，爰依刑法第38條
    第1項第2款之規定，併予宣告沒收。
據上論斷，應依刑事訴訟法第369條第1項前段、第364條、第299
條第1項前段，刑法第321條第2項、第1項第2款、第3款、第47條
第1項、第25條第2項、第41條第1項前段、第38條第1項第 2款，
判決如主文。
本案經檢察官丙○○到庭執行職務。
中    華    民    國    99    年     3    月     9    日
            刑事第一庭  審判長法  官  陳  紀  綱
                              法  官  姚  勳  昌
                              法  官  張  智  雄
以上正本證明與原本無異。
不得上訴。
                              書記官  詹  雅  婷
中    華    民    國    99    年     3    月     9    日
附錄論罪科刑法條
中華民國刑法第321條
（加重竊盜罪）
犯竊盜罪而有左列情形之一者，處 6 月以上、 5 年以下有期徒
刑：
一、於夜間侵入住宅或有人居住之建築物、船艦或隱匿其內而犯
    之者。
二、毀越門扇、牆垣或其他安全設備而犯之者。
三、攜帶兇器而犯之者。
四、結夥三人以上而犯之者。
五、乘火災、水災或其他災害之際而犯之者。
六、在車站或埠頭而犯之者。
前項之未遂犯罰之。

司法院資訊處製作；財團法人民間司法改革基金會備份。
